【裁判字號】    99,台抗,615
【裁判日期】    990805
【裁判案由】    違反毒品危害防制條例聲請再審
【裁判全文】
最高法院刑事裁定              九十九年度台抗字第六一五號
抗  告  人  甲○○
上列抗告人因違反毒品危害防制條例案件，不服台灣高等法院高
雄分院中華民國九十九年六月三十日駁回聲請再審之裁定（九十
九年度聲再字第七七號），提起抗告，本院裁定如下：
    主  文
抗告駁回。
    理  由
按刑事訴訟法第四百二十條第一項第六款所謂發現確實之新證據
，係指該項證據，於事實審法院判決前已經存在，為法院及當事
人所不知，不及調查斟酌，而於判決後始行發現，且就證據本身
，從形式上觀察，顯然可認為足以動搖原確定之判決，而為受判
決人有利之判決者而言。本件抗告人甲○○對於原審九十七年度
上訴字第一五五五號確定判決聲請再審意旨略以：本件扣案之海
洛因經鑑定後，合計淨重三九點四四公克，純質淨重四點○七公
克，而原確定判決卻認定其購入海洛因僅三公克，則販賣後所剩
餘者理應少於三公克，是原確定判決認定有誤；而原確定判決復
認其以每日新台幣（下同）一千五百元之代價委由黃禾業販賣海
洛因，並認其販賣共四次，所得各為一千元、五百元、五百元、
五百元，則其似應給付黃禾業六千元，豈有利可圖；且警方於現
場查獲四人，若以每人每日施用一五○毫克計算，僅需六日即可
將扣案毒品施用殆盡，豈有剩餘可賣；又原確定判決主文欄並未
論處黃瓊微罪刑，竟諭知其販毒所得應與黃瓊微連帶沒收、抵償
，亦屬違法；另黃瓊微已經檢察官處分不起訴，足認其係為了脫
罪，始與警方交換條件，同意坦承犯行；至於監聽光碟內之聲音
經鑑定亦無從證明係其聲音，爰依刑事訴訟法第四百二十條第一
項第六款規定，聲請再審等語。惟查，本件扣案之海洛因非即抗
告人販入之毒品，其買賣後剩餘之數量自不一定相符，且扣案之
海洛因，既經法務部調查局鑑定，並經原確定判決加以審酌，非
原法院及抗告人所不知，不及調查斟酌，至其後始行發現之新證
據；而抗告人以每日一千五百元之代價委由黃禾業販賣毒品是否
合理及有利可圖，亦與抗告人販賣毒品之犯行無關；原確定判決
依憑證人陳美足、黃禾業等人之證詞，監聽譯文、扣案之毒品等
證據資料調查之結果，綜合判斷，認定其犯行，非僅憑監聽譯文
為認定犯罪事實之唯一證據，已詳敘其取捨證據及得心證之理由
，縱監聽光碟內之聲音非抗告人之聲音，亦不足以動搖原有罪之
確定判決；抗告人聲請再審所述各節，係就原確定判決採證認事
職權之適法行使，再事爭辯，核與「發現確實之新證據」之再審
事由不符；至原確定判決就販毒所得諭知抗告人應與黃瓊微連帶
沒收、抵償部分，有無違誤，亦屬是否違背法令之範疇，顯非得
為再審之理由。原審因認其聲請為無理由，裁定予以駁回。經核
於法尚無違誤。抗告意旨，仍執前詞，任意指摘原裁定不當，為
無理由，應予駁回。
據上論結，應依刑事訴訟法第四百十二條，裁定如主文。
中    華    民    國  九十九  年    八    月    五    日
                      最高法院刑事第十庭
                          審判長法官  花  滿  堂
                                法官  黃  正  興
                                法官  陳  東  誥
                                法官  林  錦  芳
                                法官  洪  昌  宏
本件正本證明與原本無異
                                      書  記  官
中    華    民    國  九十九  年    八    月    九    日
                                                     d

司法院資訊處製作；財團法人民間司法改革基金會備份。
